【裁判字號】    98,易,626
【裁判日期】    980924
【裁判案由】    竊盜
【裁判全文】
臺灣屏東地方法院刑事判決            98年度易字第626號
公  訴  人  臺灣屏東地方法院檢察署檢察官
被      告  乙○○
                    號
                    現於台灣屏東看守所附設勒戒所
上列被告因竊盜案件，經檢察官提起公訴（98年度偵字第4563號
），茲因被告就被訴事實為有罪之陳述，經告知簡式審判程序意
旨並聽取公訴人及被告之意見後，本院裁定依簡式審判程序審理
，判決如下：
    主  文
乙○○犯如附表二所示之竊盜罪，共柒罪，均累犯，各處如附表
二所示之刑，應執行有期徒刑參年。
    事  實
一、乙○○前因犯竊盜、傷害等案件，經臺灣高等法院高雄分院
    以87年度上易字第2718號判決定應執行刑有期徒刑4 年6 月
    確定，嗣經減刑為有期徒刑4 年4 月，並於民國95年縮刑假
    釋出監，於96年9 月9 日執行完畢。詎其猶不知悔改，仍基
    於意圖為自己不法所有之犯意，分別於附表一所示時間、地
    點，或持客觀上足供兇器使用之老虎鉗1 支 (未扣案)， 或
    徒手，竊取附表一所示辛○○等人之財物 (詳如附表一)，
    得手後，將現金花用殆盡，其餘證件等物除鑽戒 (已返還庚
    ○○)外 ，均丟棄於屏東縣萬丹鄉之大興橋下。嗣有丁○○
    發覺其皮包遭竊，報警處理，由警調閱監視器，發現疑似乙
    ○○所為，乃於98年5 月5 日23時30分許，在屏東縣萬丹鄉
    萬丹公園前，將其攔檢。乙○○於有偵查犯罪職權之公務員
    發覺前，主動向警自首附表一編號一至六之竊盜行為而查獲
    上情。
二、案經屏東縣政府警察局屏東分局報告臺灣屏東地方法院檢察
    署檢察官偵查起訴。
    理  由
一、前揭犯罪事實，業據被告乙○○於本院審理時自白不諱，核
    與被害人即證人辛○○、甲○○、己○○、戊○○、庚○○
    、丙○○及丁○○等人於警詢時證述財物被竊之情節尚稱符
    合，復有扣押筆錄、扣押物品目錄表、贓物認領保管單及現
    場照片、荳荳檳榔攤之監視光碟1 片等在卷可稽，足認被告
    之自白與事實相符，犯罪事證明確，應依法論科。
二、核被告所為，附表一編號一、七行為，係犯刑法第321 條第
    1 項第1 、2 、3 款於攜帶兇器毀越安全設備侵入住宅或有
    人居住之建築物竊盜罪；附表一編號二、三、四、六行為，
    係犯刑法第320 條第1 項竊盜罪；附表一編號五之行為，係
    犯刑法第321 條第1 項第1 款夜間侵入住宅竊盜罪。被告所
    為附表一編號五之1 、2 前後行為，犯罪地點相同，且對同
    一被害人之財產法益侵害，其前竊取遙控器之行為，已為隨
    後之夜間侵入住宅行為所吸收，屬與罰之前行為，不另論罪
    。又被告所為上開2 次攜帶兇器毀越安全設備侵入住宅或有
    人居住之建築物竊盜罪、4 次普通竊盜罪及1 次夜間侵入住
    宅竊盜罪間，犯意各別，應分別論罪，併罰之。又被告前因
    犯竊盜、傷害等罪，經臺灣高等法院高雄分院判處應執行有
    期徒刑4 年6 月確定，嗣經減刑為有期徒刑4 年4 月，並於
    96 年9月9 日執行完畢，有台灣高等法院被告前案紀錄表及
    台灣屏東地方法院檢察署刑案資料查註紀錄表在卷可參，其
    於有期徒刑執行完畢後，5 年內故意再犯本件有期徒刑以上
    之罪，依刑法第47條第1 項規定，應論以累犯，並加重其刑
    。再者，被告於附表一編號一至六所載時、地竊取他人財物
    後，在有偵查犯罪權限之機關或人員尚未發覺上揭犯行前，
    主動向承辦員警坦承犯行，嗣並接受裁判，有屏東分局萬丹
    分駐所之偵查報告及警詢筆錄附卷可按，茲為鼓勵被告勇於
    承認犯行，故依刑法第62條前段之自首規定，減輕其刑。
三、爰審酌被告乙○○之年齡、品行、智識能力、犯罪手段、情
    節、所得財物價值、對於法益所生危害之程度，及前有多次
    竊盜等犯罪經法院判刑確定，其於前案竊盜等罪執行完畢後
    ，又犯本案7 次竊盜犯行，及其犯罪經查獲後，自首6 次犯
    行，犯後態度尚良好等一切情狀，量處如主文所示之刑，並
    定應執行刑，以資儆懲。
四、未扣案如附表一編號一、七所示老虎鉗1 支，固為被告犯罪
    所用之工具，然依現有卷證既不足認為被告所有，復不能證
    明其尚存在，爰不另為沒收之諭知，附此敘明。
據上論斷，應依刑事訴訟法第273 條之1 第1 項、第299 條第1
項前段，刑法第321 條第1 項第1 、2 、3 款、第320 條第1項
、第47條第1 項、第60條前段、第51條第5 款，刑法施行法第1
條之1，判決如主文。
本案經檢察官李秀玲到庭執行職務
中    華    民    國    98    年    9     月    24    日
                      刑事第二庭  法  官  簡光昌
以上正本證明與原本無異。
如不服本判決應於收受本判決送達後10日內向本院提出上訴書狀
，其未敘述上訴理由者，應於上訴期間屆滿後20日內向本院補提
理由書狀（均須按他造當事人之人數附繕本）「切勿逕送上級法
院」。
中    華    民    國    98    年    9     月    24    日
                                  書記官  黃佳惠
附錄法條:
中華民國刑法第321條
（加重竊盜罪）
犯竊盜罪而有左列情形之一者，處 6 月以上、 5 年以下有期徒刑：
一、於夜間侵入住宅或有人居住之建築物、船艦或隱匿其內而犯之者。
二、毀越門扇、牆垣或其他安全設備而犯之者。
三、攜帶兇器而犯之者。
四、結夥三人以上而犯之者。
五、乘火災、水災或其他災害之際而犯之者。
六、在車站或埠頭而犯之者。
前項之未遂犯罰之。
中華民國刑法第320條
（普通竊盜罪、竊佔罪）
意圖為自己或第三人不法之所有，而竊取他人之動產者，為竊盜罪，處
 5 年以下有期徒刑、拘役或 5 百元以下罰金。
意圖為自己或第三人不法之利益，而竊佔他人之不動產者，依前項之規定
處斷。
前二項之未遂犯罰之。
  【附表一】：
┌──┬────┬──────┬─┬───┬─────────┐
│編號│  時間  │    地點    │被│犯罪方│ 竊取財物         │
│    │        │            │害│法    │                  │
│    │        │            │人│      │                  │
├──┼────┼──────┼─┼───┼─────────┤
│ 一 │98年2 月│屏東縣萬丹鄉│蘇│以老虎│在2 樓臥室衣櫥內竊│
│    │28 日22 │四維村光榮街│德│鉗破壞│取現金新台幣 (下同│
│    │時許    │31號        │龍│住宅後│)5 萬元 。        │
│    │        │            │  │方之鐵│                  │
│    │        │            │  │窗侵入│                  │
├──┼────┼──────┼─┼───┼─────────┤
│ 二 │98年3 月│屏東縣萬丹鄉│何│徒手  │竊取皮包1 只 ( 內 │
│    │5日22 時│萬安村大學路│美│      │有現金1 萬8 千元、│
│    │許      │旁鐵皮屋內（│珠│      │身分證、健保卡及機│
│    │        │無人居住）  │  │      │車駕照)           │
├──┼────┼──────┼─┼───┼─────────┤
│ 三 │98年3 月│屏東縣萬丹鄉│鄭│徒手  │皮包1 只 (內有現金│
│    │12 日6時│萬安村大學路│麗│      │3500元、身分證、健│
│    │30分許  │699 巷33 弄 │水│      │保卡及機車駕照)   │
│    │        │38號對面鴨寮│  │      │                  │
│    │        │內 (無人居住│  │      │                  │
│    │        │）          │  │      │                  │
├──┼────┼──────┼─┼───┼─────────┤
│ 四 │98年4 月│屏東縣萬丹鄉│黃│徒手  │皮包1 只 (內有現金│
│    │16 日23 │萬安村丹榮路│美│      │7 千元、身分證、健│
│    │時許    │617 號香珍海│珍│      │保卡及機車駕照)   │
│    │        │產店櫥櫃內  │  │      │                  │
├──┼────┼──────┼─┼───┼─────────┤
│ 五 │98年4 月│屏東縣萬丹鄉│簡│徒手（│1 前行為: 機車置物│
│    │29 日20 │萬全村萬丹路│明│先竊取│箱內之大門遙控器。│
│    │時許及同│一段552 號  │德│遙控器│2 後行為: 現金1 萬│
│    │年月30日│            │  │，再以│元、新光銀行存摺2 │
│    │3 時許  │            │  │遙控器│本、土地銀行存摺1 │
│    │        │            │  │侵入住│本、郵局存摺1 本、│
│    │        │            │  │宅）  │手錶4 只、鑽石戒指│
│    │        │            │  │      │1只 及女用裝飾品、│
│    │        │            │  │      │簡佑展之健保卡、殘│
│    │        │            │  │      │障手冊、健保卡、機│
│    │        │            │  │      │車駕照            │
├──┼────┼──────┼─┼───┼─────────┤
│    │98年4 月│屏東縣萬丹鄉│洪│徒手  │皮包1 只 (內有現金│
│ 六 │27 日23 │四維村丹榮路│月│      │7 千元、身分證、健│
│    │時50分許│薑母鴨店    │嬌│      │保卡及機車駕照)   │
├──┼────┼──────┼─┼───┼─────────┤
│ 七 │98年5 月│屏東縣萬丹鄉│陳│老虎鉗│1.皮包1 只 (內有現│
│    │3日20 時│四維村丹榮路│紅│破壞鋁│  金2 萬元、香煙9 │
│    │許      │888 號旁荳荳│山│窗    │  條、居留證、健保│
│    │        │檳榔攤 (有人│  │      │  卡及手機1 支、華│
│    │        │居住）      │  │      │  南銀行提款卡)   │
│    │        │            │  │      │2.香菸共10 條     │
│    │        │            │  │      │3.鍾美貞健保卡、鐘│
│    │        │            │  │      │  柏榮機車保險卡  │
└──┴────┴──────┴─┴───┴─────────┘
 【附表二】：
┌─┬─────┬───────┬───────┬──────┐
│編│犯罪事實  │  所犯罪名    │  所犯法條    │  宣 告 刑  │
│號│          │              │              │            │
├─┼─────┼───────┼───────┼──────┤
│一│如附表一編│攜帶兇器毀越安│刑法第321 條第│處有期徒刑捌│
│  │號一之事實│全設備於夜間侵│1 項第1 、2 、│月。        │
│  │          │入住宅竊盜    │3款。         │            │
├─┼─────┼───────┼───────┼──────┤
│二│如附表一編│竊盜          │刑法第320條第1│處有期徒刑參│
│  │號二之事實│              │項。          │月。        │
├─┼─────┼───────┼───────┼──────┤
│三│如附表一編│竊盜          │刑法第320 條第│處有期徒刑參│
│  │號三之事實│              │1 項。        │月。        │
├─┼─────┼───────┼───────┼──────┤
│四│如附表一編│竊盜          │刑法第320條第1│處有期徒刑參│
│  │號四之事實│              │項。          │月。        │
├─┼─────┼───────┼───────┼──────┤
│五│如附表一編│夜間侵入住宅竊│刑法第321 條第│處有期徒刑柒│
│  │號五之事實│盜            │1 項第1 款。  │月。        │
├─┼─────┼───────┼───────┼──────┤
│六│如附表一編│竊盜          │刑法第320 條第│處有期徒刑參│
│  │號六之事實│              │1 項。        │月。        │
├─┼─────┼───────┼───────┼──────┤
│七│如附表一編│攜帶兇器毀越安│刑法第321 條第│處有期徒刑拾│
│  │號七之事實│全設備於夜間侵│1 項第1 、2 、│月。        │
│  │          │入有人居住之建│3款。         │            │
│  │          │築物竊盜      │              │            │
└─┴─────┴───────┴───────┴──────┘


司法院資訊處製作；財團法人民間司法改革基金會備份。
